臺灣新北地方法院民事判決
110年度簡上字第359號
上  訴  人  張文松  
被  上訴人  良京實業股份有限公司

法定代理人  平川秀一郎

訴訟代理人  蘇偉譽  

上列當事人間清償借款事件，上訴人對於中華民國110年9月30日
本院板橋簡易庭110年度板簡字第1361號第一審判決提起上訴，
經本院於111年7月18日言詞辯論終結，判決如下：
    主  文
原判決廢棄。
被上訴人在第一審之訴駁回。
第一、二審訴訟費用由被上訴人負擔。
    事實及理由
一、被上訴人主張：㈠上訴人前向訴外人寶華商業銀行股份有限
    公司（下稱寶華銀行，原名泛亞商業銀行）申請小額循環信
    用貸款，借款額度為新臺幣（下同）30萬元，約定借款期間
    為自核准之日起為期1 年，期滿30日前，如不為書面反對續
    約之意思表示並經審核同意者，得以同一契約內容繼續延長
    1 年，不另換約，其後每年屆期時亦同，並約定借款利率以
    固定年利率12%計算，按日計息，每月底結息一次，自借款
    日起，每月15日為最終繳款日，應繳足最低繳款金額，如未
    依約繳納時，契約第11條規定視為全部到期，被告應清償所
    欠債務，再依契約第8 條規定，逾期按貸款總額自應償日起
    ，逾期在6個月以內者，按上開利率10%，逾期超過6個月部
    分者按上開利率20%計算之違約金。詎上訴人自民國96年3月
    26日起未履行繳款義務，尚餘135,656 元本金暨其利息、違
    約金未清償。㈡又上訴人前向寶華銀行申請信用卡使用，依
    約上訴人得持用核發之信用卡於特約商店記帳消費，但應於
    當期繳款截止日前清償，若未於每月繳款截止日前付清當期
    最低應繳金額，則全部帳款視為到期，並按消費帳款總額，
    自入帳日起依約定利率19.71% 計算利息，及逾期未滿6 個
    月者，按上開利率10%，超過6 個月者，按上開利率20%計算
    之違約金。詎被告自95年9 月5 日起即未依約履行繳款義務
    ，尚餘64,250元本金暨其利息、違約金未為清償。㈢嗣寶華
    銀行將上開債權讓與被上訴人，經被上訴人屢經催討，上訴
    人仍拒不還款。爰依消費借貸及信用卡契約之法律關係，聲
    明請求上訴人給付:⒈135,656 元，及自96年3月27日起至清
    償日止，按年利率12%計算之利息，暨自96年4月28日起至清
    償日止，其逾期在6個月以內者，按上開利率10%，逾期超過
    6個月者，按上開利率20%計算之違約金。⒉64,250元，及自9
    5年9月6日起至104年9月1日止，按年利率19.71%計算之利息
    ，暨自104年9月1日起至清償日止，按年利率15%計算之利息
    ，暨自95年10月7日起至清償日止，其逾期在6個月以內者，
    按上開利率10%，逾期超過6個月者，按上開利率20%計算之
    違約金等語（原審為被上訴人全部勝訴判決，上訴人不服，
    提起上訴），並對上訴人之上訴答辯聲明：上訴駁回。
二、上訴人辯稱：伊未曾向寶華銀行申請現金卡及信用卡使用，
    上訴人所提現金卡及信用卡申請書上申請人欄之伊名字非伊
    所簽等語。並上訴聲明：㈠原判決廢棄；㈡被上訴人第一審之
    訴駁回。
三、本院之判斷：
　㈠按當事人主張有利於己之事實者，就其事實有舉證之責任。
    民事訴訟法第277條前段定有明文。復按私文書應由舉證人
    證其真正，民事訴訟法第357 條亦有明文規定。查，被上訴
    人主張上訴人與寶華銀行間有信用貸款及信用卡消費借貸關
    係，尚積欠寶華銀行借貸本金135,656 元、64,250元暨其利
    息、違約金（下稱系爭債務），寶華銀行已將系爭債務之債
    權讓與被上訴人乙情，固據提出現金卡及信用卡申請書（下
    稱系爭申請書）、債權讓與證明書暨附表、公告報紙等件影
    本為證（見本院110年度司促字第15500號卷第11至38頁），
    惟上訴人否認系爭申請書上其簽名之真正，依上開說明，自
    應由被上訴人就被上訴人是否確有申請系爭信用卡及現金卡
    使用而與寶華銀行間成立消費借貸關係一事負舉證責任。
　㈡查，本院依被上訴人之聲請，將上訴人於新北○○○○○○○○住址
    變更登記書、中華郵政存簿儲金帳戶立帳申請書、110年10
    月19日民事上訴狀所留簽名，及當庭命上訴人書寫名字等資
    料作為A文件；將系爭申請書上有上訴人簽名之字跡作為B文
    件，送請內政部警政署刑事警察局進行筆跡鑑定結果，因樣
    本不足而無法認定一情，有該局111年4月20日刑鑑字第1110
    39440號函在卷可稽（見本院卷第117頁），是尚難認系爭信
    用卡及現金卡為上訴人所申請。
　㈢至被上訴人固稱：系爭申請書有申請代償，故寶華銀行曾將
    上訴人貸借之10萬元匯入上訴人指定之誠泰商業銀行東台北
    分行第000000000000號帳戶內，足見系爭現金卡、信用卡為
    上訴人所申請使用，上訴人與寶華銀行間有成立系爭現金卡
    、信用卡契約之合意云云，惟誠泰商業銀行東台北分行第00
    0000000000號帳戶是否確為上訴人本人所申辦，被上訴人並
    未能證明，且上開帳戶縱係上訴人所有，惟被上訴人既無法
    證明系爭申請書上上訴人簽名之真正，復參以系爭申請書申
    請人指定帳戶匯款之原因多端，自不能以寶華銀行曾依系爭
    申請書將款項撥付上開帳戶之事實，反推上訴人與寶華銀行
    間有系爭現金卡、信用卡契約之消費借貸關係存在，是被上
    訴人主張上訴人與寶華銀行間成立消費借貸契約，其已受讓
    債權，上訴人應清償借款等語，即無可取。
四、從而，被上訴人依系爭現金卡、信用卡契約暨債權讓與之法
    律關係，請求上訴人應給付被上訴人如其訴之聲明主張之本
    金、利息及違約金，為無理由，應予駁回。原審准許被上訴
    人前開請求，尚有未洽，上訴意旨指摘原判決不當，求予廢
    棄，係有理由，爰由本院予以廢棄並改判如主文第2項所示
    。
五、本件判決事證已臻明確，兩造其餘攻擊防禦方法及所提證據
    ，經本院審酌後，認為均不足以影響本判決結果，爰不予逐
    一論列，附此敘明。　
六、據上論結，本件上訴為有理由，依民事訴訟法第436條之1第
    3項、第450條、第78條，判決如主文。　　
中　　華　　民　　國　　111 　年　　8　　月　　15 　　日
                民事第四庭    審判長法　官　張筱琪
                                    法　官　莊佩頴
                                    法　官　古秋菊
以上正本證明與原本無異
本判決不得上訴
中　　華　　民　　國　　111 　年　　8　　月　　15　　日
                                    書記官　劉馥瑄